# 请教陈版主，关于投资艺术品的问题

提问人：aaa25 时间：2011-10-09 17:46:11
请教陈版主，私募基金投资艺术品，应下在哪个科目？
上次我问过一次，您的回答是“基金对艺术品的投资可比照投资性房地产进行会计处理（尤其是当准备长期持有，而不是为了交易目的而短期持有时）。但由于艺术品的市场交易远远不如房地产活跃，因此很可能不符合使用公允价值模式进行后续计量的条件，这时应采用“成本－减值准备”的后续计量模式。”
我理解了意思，但是想不出具体的下帐科目，应该用哪个科目呢？谢谢了

回答人：chenyiwei
回复 aaa25 的帖子
对于专门的艺术品投资基金而言，对艺术品的投资是其最主要的资产，因此建议自行增设科目，如“艺术品投资”，并可根据艺术品的不同类别、不同的持有目的等进一步细分科目核算和报表列报，以满足基金持有人和潜在投资人的信息需求。